臺灣士林地方法院小額民事判決
111年度士小字第819號
原      告  楊春榮  
被      告  黃柏豪  
訴訟代理人  李政懋  
上列當事人間請求侵權行為損害賠償(交通)事件，本院於民國11
1年6月13日言詞辯論終結，判決如下：
    主  文
原告之訴駁回。
訴訟費用新臺幣壹仟元應由原告負擔。
    理由要領
一、原告主張：被告於民國110年12月18日，騎乘車牌號碼000-0
    000號機車，行經臺北市○○區○○○路0段00號時，撞上停於路
    邊原告所有車牌號碼000-0000號車（下稱系爭車輛），原告
    需支出修復費用新臺幣（下同）5萬3,388元，乃依侵權行為
    之法律關係，提起本件訴訟等語，並聲明求為判決被告給付
    5萬3,388元。
二、被告則以：依鑑定報告，被告無肇事因素等語，資為抗辯，
    並聲明求為判決駁回原告之訴。　　
三、本院得心證之理由
(一)按當事人主張有利於己之事實者，就其事實有舉證之責任，
     民事訴訟法第277條前段定有明文。又民事訴訟如係由原告
    主張權利者，應先由原告負舉證之責，若原告不能舉證，以
    證實自己主張之事實為真實，則被告就其抗辯事實即令不能
    舉證，亦應駁回原告之請求（最高法院82年度台上字第1723
    號裁判意旨參照）。次按行人穿越道路，設有行人穿越道者
    ，必須經由行人穿越道穿越，不得在其一百公尺範圍內穿越
    道路。道路交通安全規則第134條第1款定有明文。　　
(二)經查，觀諸被告所提出之臺北市車輛行車事故鑑定會鑑定意
    見書，其鑑定意見為：「一、黃柏豪騎乘NEV-3599號普通重
    型機車（A車）：（無肇事因素）。二、陳振耕行人（B）：
    不依規定行走行人穿越道穿越道路。（肇事原因）三、楊春
    榮BKS-0373號自小客車（C車）：（無肇事因素）。」等內
    容（見本院卷第89頁），衡諸上開鑑定內容，其推論、判斷
    並無顯然不當之處，且已參酌監視器影像之車禍過程，與卷
    附警局資料之談話紀錄表、補充資料表、初判表、現場圖、
    調查報告表、現場照片所示之內容相符（見本院卷第43至59
    頁），亦合於前引道路交通安全規則之規範，是上開鑑定結
    果認被告無肇事因素，應可採信。基此，被告就系爭車禍之
    發生並無肇責，則原告請求被告賠償系爭車輛之修復費用，
    即屬無據。　　
四、從而，原告依上開法律關係，訴請被告給付5萬3,388元，為
    無理由，應予駁回。
五、本件係就民事訴訟法第436條之8第1項適用小額程序所為原
    告敗訴之判決，並依職權確定訴訟費用額1,000元（第一審
    裁判費）應由原告負擔。
中　　華　　民　　國　　111 　年　　6 　　月　　27　　日
                  士林簡易庭  法  官  楊峻宇
以上為正本係照原本作成。
如不服本判決，應於送達後20日內，向本院提出上訴狀並應記載
上訴理由，表明關於原判決所違背之法令及其具體內容與依訴訟
資料可認為原判決有違背法令之具體事實，如於本判決宣示後送
達前提起上訴者，應於判決送達後20日內補提上訴理由書（須附
繕本）。
中　　華　　民　　國　　111 　年　　6 　　月　　27　　日
                              書記官  蘇彥宇